# 代持股在上市时候的合并处理

提问人：小跟班 127 时间：2017-11-21 13:23:10
同一控制人下的Ａ、B2个公司，B公司 2010 年第成立一个子公司C，同时C公司成立 2 个孙公司D和E， 2011 年 6 月份B公司将C公司的股份转让给个人（关联方，类似于代持）， 13 年 6 月、 9 月A公司分别将D和E公司收购过来， 12 月A公司要进行上市，涉及合并处理；
请问： 1 、收购D和E，是否为同一控制下的企业合并？ 2 、在编制合并报表的时候， 13 年中，D公司1-5月，E公司1-8月的利润要纳入合并利润表么？在ＩＰＯ的时候，即使代持的情况处理为非同一控制下的企业合并，出于谨慎原则的考虑，防止财务造假，有人认为不能纳入。请问这样的处理正确么？有什么条文依据么？或者有什么案例能够进行参考么？谢谢陈版~~~

回答人：chenyiwei
关键是，如何认定“代持”的合规性和有效性，即B对CDE的控制没有中断过？对此问题建议获取律师的法律专业意见，并获取足够的事实证据予以支持。如果无法证明其合规性和有效性，则需按非同一控制下合并处理A对D、E的收购。IPO中对代持的认定问题一般是从严把握的。